【裁判字號】    89,軍上,9
【裁判日期】    900116
【裁判案由】    盜取財物
【裁判全文】
臺灣高等法院臺中分院刑事判決                        八十九年度軍上字第九號
    上  訴  人
    即  被  告  甲○○
右上訴人，因被告盜取財物案件，不服國防部高等軍事法院，中華民國八十九年九月
八日第二審判決（八十九年度法仁判字第０九六號），提起上訴，本院判決如左：
    主  文
上訴駁回。
    理  由
一、按被告不服高等軍事法院宣告有期徒刑之上訴判決者，得以判決違背法令為理由
    ，向高等法院提起上訴，為軍事審判法第一百八十一條第五項所明定。是依上開
    法條規定，對於經高等軍事法院宣告有期徒刑之上訴判決，被告僅得以該判決違
    背法令為理由，向高等法院提起上訴，即提起上訴，應以原判決違背法令為理由
    ，係屬法定要件，如果上訴理由狀並未依據卷內訴訟資料，具體指摘原判決不適
    用何種法則或如何適用不當，或所指摘原判決違法情事，顯與法律規定得為第三
    審上訴理由之違法情形，不相適合時，均應認其上訴為違背法律上之程式，予以
    駁回。次按第三審上訴書狀，應敘述上訴之理由，其未敘述者，得於提起上訴後
    十日內補提理由書於原審法院，已逾上訴期間，而於第三審法院未判決前仍未提
    出上訴理由書狀者，第三審法院應以判決駁回之，刑事訴訟法第三百八十二條第
    一項、第三百九十五條後段規定甚明。
二、本件原判決綜合調查證據之結果，認第一審判決認定扣案被告所攜帶之破壞剪、
    瑞士刀、扳手及刮漆鐵片各一支，係供犯罪所用之物，而非同法條後段供犯罪預
    備之物，應有違誤，即第一審判決事實之認定及法律適用有不當，因而撤銷第一
    審判決，並依未遂犯之規定，減輕被告之刑，改判上訴人即被告有期徒刑十月，
    且依法諭知沒收扣案之破壞剪、瑞士刀、扳手及刮漆鐵片各一支，原判決已詳述
    認定犯罪事實之依據，及憑以認定之理由，從形式上觀察，原判決並無任何違背
    法令之情形。本件上訴意旨略稱原判決若以筆錄、自白作為論科判斷依據，是否
    有失偏頗，仍待深究其原因，理由後補云云。然經原審通知上訴人具體補正上訴
    理由，未獲置理，經本院於八十九年十二月二十日再函請補正，至今已近一月，
    逾期已久，未有補正之資料可據，其上開上訴理由狀未補正，已有未合。且依原
    審之卷證可知，原審另行傳喚證人何憲釧、廖信豪、巫彥慶及被告到庭訊明案情
    在卷，則原判決之調查證據及認定事實、適用法律，經核並無不合，被告上開上
    訴理由，徒憑己見，就原判決已詳為論斷與說明之事項，再為事實上之爭執，殊
    非適法之第三審上訴理由，顯與上開法定上訴第三審之要件不符，自屬上訴違背
    法律上之程式甚明，其上訴應予駁回。
據上論結，應依軍事審判法第二百零六條第一項、刑事訴訟法第三百九十五條，判決
如主文。
中      華      民      國    九十    年      一      月      十六      日
                                臺灣高等法院臺中分院刑事第二庭
                                      審判長法  官  羅  禮  政
                                            法  官  陳  欣  安
                                            法  官  蔡  聰  明
右正本證明與原本無異。
不得上訴。
                                            書記官    瑞  芳
中      華      民      國      九十      年      一      月    十七    日
                                                                        Ｄ


司法院資訊處製作；財團法人民間司法改革基金會備份。
